# 求助陈版主：关于追溯调整期初留存收益涉及盈余公积的问题

提问人：饭饭之辈 时间：2019-11-20 20:52:19
请教陈版主，投资性房地产会计政策变更调整期初留存收益，如果企业一直以来处于累计亏损状态（未分配利润一直为负数），从未计提过盈余公积，投资性房地产由成本模式变更为公允价值模式后，未分配利润由负转正，调整期初留存收益是否需要计提 10%的法定盈余公积？

回答人：chenyiwei
应需要。因为假设以前年度就采用公允价值模式进行后续计量，则以前年度的利润表应当是盈利的，需计提法定盈余公积。